臺灣士林地方法院刑事判決　　　　　　　96年度交訴字第89號
公　訴　人　臺灣士林地方法院檢察署檢察官
被　　　告　丁○○
　　　　　　　　　　（現另案在臺灣臺北監獄執行中）
上列被告因公共危險等案件，經檢察官提起公訴（96年度偵字第
4822號），經被告於準備程序中就被訴事實為有罪之陳述，本院
合議庭裁定改由受命法官獨任進行簡式審判程序，並判決如下：
    主  文
丁○○犯恐嚇取財罪，處有期徒刑捌月，減為有期徒刑肆月。又
犯恐嚇取財罪，處有期徒刑壹年，減為有期徒刑陸月。又犯過失
傷害罪，處有期徒刑肆月，減為有期徒刑貳月。又犯肇事致人傷
害逃逸罪，處有期徒刑捌月，減為有期徒刑肆月。又犯傷害罪，
處有期徒刑月，減為有期徒刑壹月又拾伍日。應執行有期徒刑
壹年月。
    事實及理由
一、本件被告丁○○所犯均非死刑、無期徒刑或最輕本刑有期徒
    刑三年以上之罪，亦非高等法院管轄第一審案件，且於準備
    程序進行中，被告先就被訴事實為有罪之陳述，經告知被告
    簡式審判程序之旨，並聽取檢察官、被告之意見後，本院合
    議庭裁定由受命法官進行簡式審判程序，是本件之證據調查
    ，依刑事訴訟法第273 條之2 規定，不受同法第159 條第1
    項、第161 條之2 、第161 條之3 、第163 條之1 及第164
    條至第170 條規定之限制，合先敘明。
二、本件犯罪事實及證據除引用如附件檢察官起訴書之記載外，
    並補充如下：
（一）犯罪事實部分：起訴書犯罪事實欄一、(二)部分應補充如下
      ：丁○○於民國96年2 月1 日下午4 時40分許，搭乘丙○○所駕駛之車號057-PB號計程車，行經臺北市○○區○○
      街157 巷附近，竟意圖為自己不法之所有，向丙○○訛詐
      恫稱：伊是基隆有名黑道份子「宗敏」手下，車子若不交
      給伊，要將彼的命收起來等語，並舉起拳頭作勢毆打丙○○，致丙○○陷於錯誤並心生畏懼，將車上放有現金新
      台幣300 元之上開計程車交給丁○○駕駛，自己並趁丁○○在臺北市○○區○○路成德國中前等紅燈時，跳車求救
      ，丁○○則將計程車駛離現場逃逸。
（二）證據部分並有被告丁○○於本院準備程序之自白為證。
三、核被告丁○○所為，就起訴書犯罪事實欄一、(一)部分，係犯
    刑法第346 條第1 項之恐嚇取財罪；就起訴書犯罪事實欄一
    、(二)部分，按以恐嚇使人心生畏懼而將物交付者，有時亦含
    有詐欺性質，端視其恐嚇方式是否併用詐術，使人陷於錯誤
    而斷。查被告於犯罪事實欄一、(二)部分向被害人丙○○所述
    渠為基隆黑道份子手下，要危及被害人生命安全之恫嚇言語
    ，被告於本院審理時已坦承並非事實，係故意詐騙被害人要
    令其陷於錯誤而心生畏懼等情明確，而被害人丙○○係誤信
    被告所言為真，才心生畏懼，也經丙○○於警詢、偵訊中證
    述明確，是故，應認此部分被告所為係犯刑法第346 條第1
    項之恐嚇取財罪及同法第339 條第1 項之詐欺取財罪；另就
    起訴書犯罪事實欄一、(三)部分，則係犯同法第284 條第1項
    前段過失傷害罪、第277 條第1 項傷害罪及第185 條之4肇
    事致人傷害逃逸罪。被告就起訴書犯罪事實欄一、(二)部分係
    以一行為觸犯2 罪名，為想像競合犯，應依刑法第55條規定
    ，從一重之恐嚇取財罪處斷。被告所為上開數罪名，犯意個
    別，行為互殊，應分論併罰。被告所犯上開詐欺取財罪部分
    雖未據公訴人起訴，然本院認此部分與起訴書犯罪事實欄一
    、(二)部分論罪科刑之恐嚇取財罪間有想像競合之裁判上一罪
    關係，為起訴效力所及，本院自應併予審究，附此敘明。爰
    審酌被告前有起訴書犯罪事實欄所載犯罪經法院判刑確定，
    並尚在假釋保護管束期間之前科，有臺灣高等法院被告前案
    紀錄表存卷供參，尚在假釋期間，竟不知悔改，年輕力壯，
    不思以正當途徑賺取財物，僅因缺錢花用，就屢犯恐嚇取財
    犯行，施恐嚇之手段，遭恐嚇之被害人各自所受之財物損害
    情形，造成被害人甲○○受傷之過失與被害人傷勢之程度，
    肇事後明知甲○○受傷卻仍駕車逃逸之情節，將阻止渠逃逸
    之被害人乙○○推倒在地之傷害方式，被害人乙○○所受傷
    勢程度，與其犯罪後至本院審理期間已坦承犯行，並與被害
    人甲○○、乙○○達成民事和解，有存卷之附帶民事訴訟和
    解筆錄可稽，態度尚稱良好等一切情狀，就所犯上開各罪，
    分別量處如主文所示之刑。查本件被告犯罪時間均在96年4
    月24日以前，其所犯之罪皆符合中華民國九十六年罪犯減刑
    條例有關減刑之規定，爰依該條例第2 條第1 項第3 款之規
    定減其刑期二分之一，並定其應執行之刑，以示懲儆。
據上論斷，應依刑事訴訟法第273 條之1 第1 項、第299 條第1
項前段、第310 條之2 、第454 條第2 項，刑法第185 條之4 、
第277 條第1 項、第284 條第1 項前段、第339 條第1 項、第34
6 條第1 項、第55條、第51條第5 款，刑法施行法第1 條之1 ，
中華民國九十六年罪犯減刑條例第2 條第1 項第3 款、第7 條、
第10條第1 項，判決如主文。
如不服本判決，應於判決送達後10日內，向本院提出上訴狀。
本案經檢察官白忠志到庭執行職務。
中　　華　　民　　國　　96　　年　　11　　月　　30　　日
                  刑事第三庭法  官  梁哲瑋
以上正本證明與原本無異。
                            書記官  陳玉瓊
中　　華　　民　　國　　96　　年　　12　　月　 　4　　日
